Minutes et répertoires du notaire Théodore GIRARDIN, 30 janvier 1781 - 26 novembre 1793 (étude XV)
Archives nationales
- Répertoire(s) de Théodore GIRARDIN, 30 janvier 1781 - 8 novembre 1793; MC/RE/XV/12 - MC/RE/XV/14
  - Répertoire. 1781, 30 janvier - 1791, 31 janvier, 30 janvier 1781 - 31 janvier 1791; MC/RE/XV/12
    - Contrat de mariage entre le sieur Lenfant et la demoiselle Damesne, 22 décembre 1788
      contrat de mariage; Lenfant (sieur); Damesne (demoiselle)
    - Notoriété concernant monsieur de Cossigny, 30 décembre 1788
      notoriété; Cossigny (monsieur de)
    - Testament de monsieur Denis Montessuy, 13 janvier 1789
      testament; Montessuy, Denis
    - Inventaire après décès de monsieur l'abbé Diet, 17 janvier 1789
      inventaire après décès; Diet (monsieur); abbé
    - Testament de madame veuve Oltot, 18 janvier 1789
      testament; Oltot (madame veuve)
    - Testament de monsieur de La Perrière, 22 janvier 1789
      testament; La Perriere (monsieur de)
    - Contrat de mariage entre le sieur Harnaud et la demoiselle Schweitzer, 23 janvier 1789
      contrat de mariage; Harnaud (sieur); Schweitzer (demoiselle)
    - Testament déposé de monsieur Oberti, 24 janvier 1789
      testament; dépôt de pièces; Oberti (monsieur)
    - Inventaire après décès de monsieur Montessuy, 28 janvier 1789
      inventaire après décès; Montessuy (monsieur)
    - Inventaire après décès de monsieur Delélés de La Racherie, 29 janvier 1789
      inventaire après décès; Deleles de La Racherie (monsieur)
    - Contrat de mariage entre le sieur Buchette et la demoiselle Mainnemard, 31 janvier 1789
      contrat de mariage; Buchette (sieur); Mainnemard (demoiselle)
    - Contrat de mariage entre le sieur Mittet et la demoiselle Rivet, 5 février 1789
      contrat de mariage; Mittet (sieur); Rivet (demoiselle)
    - Inventaire après décès de monsieur le baron de La Morenne, 5 février 1789
      inventaire après décès; La Morenne (monsieur le baron de)
    - Inventaire après décès du sieur Masset, 7 février 1789
      inventaire après décès; Masset (sieur)
    - Contrat de mariage entre le sieur Brunet et la veuve Aubert, 13 février 1789
      contrat de mariage; Brunet (sieur); Aubert (veuve)
    - Contrat de mariage entre le sieur Hanier et la demoiselle Leriche, 16 février 1789
      contrat de mariage; Hanier (sieur); Leriche (demoiselle)
    - Contrat de mariage entre monsieur Desageux et mademoiselle Royer de Maulmy, 16 février 1789
      contrat de mariage; Desageux (monsieur); Royer de Maulmy (mademoiselle)
    - Contrat de mariage entre le sieur Lesieur et la veuve Girard, 23 février 1789
      contrat de mariage; Lesieur (sieur); Girard (veuve)
    - Contrat de mariage entre le sieur Chertran et la demoiselle Masset, 23 février 1789
      contrat de mariage; Chertran (sieur); Masset (demoiselle)
    - Contrat de mariage entre le sieur Chauchat et la demoiselle Minet, 24 février 1789
      contrat de mariage; Chauchat (sieur); Minet (demoiselle)
    - Inventaire après décès du sieur de La Perrière, 27 février 1789
      inventaire après décès; La Perriere (sieur de)
    - Inventaire après décès du sieur de Monneville, 2 mars 1789
      inventaire après décès; Monneville (sieur de)
    - Contrat de mariage entre le sieur Bréham et la demoiselle Dijeon, 5 mars 1789
      contrat de mariage; Breham (sieur); Dijeon (demoiselle)
    - Notoriété concernant le sieur Cereilly, 10 mars 1789
      notoriété; Cereilly (sieur)
    - Inventaire après décès du sieur Bazire, 12 mars 1789
      inventaire après décès; Bazire (sieur)
    - Testament de la dame Bazire, 13 mars 1789
      testament; Bazire (dame)
    - Contrat de mariage entre le sieur Pape et la demoiselle Castigny, 20 mars 1789
      contrat de mariage; Pape (sieur); Castigny (demoiselle)
    - Contrat de mariage entre le sieur Delevigne et la veuve Vaillant, 20 mars 1789
      contrat de mariage; Delevigne (sieur); Vaillant (veuve)
    - Notoriété concernant le sieur Droit, 25 mars 1789
      notoriété; Droit (sieur)
    - Inventaire après décès du sieur Lasquier, 26 mars 1789
      inventaire après décès; Lasquier (sieur)
    - Notoriété concernant le sieur Richard, 4 avril 1789
      notoriété; Richard (sieur)
    - Compte d'exécution testamentaire des sieurs Boullanger et Aladane, 4 avril 1789
      compte d'exécution testamentaire; Boullanger (sieur); Aladane (sieur)
    - Contrat de mariage entre le sieur Duchet et la demoiselle Le Duc, 17 avril 1789
      contrat de mariage; Duchet (sieur); Le Duc (demoiselle)
    - Notoriété concernant les héritiers Doucet, 18 avril 1789
      notoriété; Doucet (héritiers)
    - Testament déposé de monsieur Delaville, 20 avril 1789
      testament; dépôt de pièces; Delaville (monsieur)
    - Contrat de mariage entre le sieur Mussat Joly et la demoiselle Mimard, 22 avril 1789
      contrat de mariage; Mussat Joly (sieur); Mimard (demoiselle)
    - Notoriété concernant les héritiers Rioux, 23 avril 1789
      notoriété; Rioux (héritiers)
    - Contrat de mariage entre le sieur Courtois et la demoiselle Riot, 24 avril 1789
      contrat de mariage; Courtois (sieur); Riot (demoiselle)
    - Compte d'exécution testamentaire des héritiers Ranard, 27 avril 1789
      compte d'exécution testamentaire; Ranard (héritiers)
    - Inventaire après décès de monsieur Drouin Desvallées, 27 avril 1789
      inventaire après décès; Drouin Desvalles (monsieur)
    - Contrat de mariage entre le sieur Derlon et la demoiselle Etienne, 28 avril 1789
      contrat de mariage; Derlon (sieur); Etienne (demoiselle)
    - Inventaire après décès de monsieur Delaville, 29 avril 1789
      inventaire après décès; Delaville (monsieur)
    - Inventaire après décès du sieur Parschau, 30 avril 1789
      inventaire après décès; Parschau (sieur)
    - Contrat de mariage entre le sieur Faivre et la demoiselle Dutaillis, 2 mai 1789
      contrat de mariage; Faivre (sieur); Dutaillis (demoiselle)
    - Contrat de mariage entre le sieur Reybert et la demoiselle Bachet, 3 mai 1789
      contrat de mariage; Reybert (sieur); Bachet (demoiselle)
    - Contrat de mariage entre le sieur Fuschiron et la demoiselle Montjuzion, 5 mai 1789
      contrat de mariage; Fuschiron (sieur); Montjuzion (demoiselle)
    - Inventaire après décès du sieur Berger, 5 mai 1789
      inventaire après décès; Berger (sieur)
    - Contrat de mariage entre le sieur Capron et la demoiselle Hébert, 7 mai 1789
      contrat de mariage; Capron (sieur); Hebert (demoiselle)
    - Inventaire après décès du sieur Cordié, 13 mai 1789
      inventaire après décès; Cordie (sieur)
    - Inventaire après décès de la veuve Champagnac, 19 mai 1789
      inventaire après décès; Champagnac (veuve)
    - Contrat de mariage entre le sieur Boulogne et la demoiselle Latour, 27 mai 1789
      contrat de mariage; Boulogne (sieur); Latour (demoiselle)
    - Inventaire après décès de la veuve Mercier, 27 mai 1789
      inventaire après décès; Mercier (veuve)
    - Inventaire après décès de la dame veuve Lesieur, 28 mai 1789
      inventaire après décès; Lesieur (dame) Veuve)
    - Inventaire après décès de la veuve Barrat, 30 mai 1789
      inventaire après décès; Barrat (veuve)
    - Contrat de mariage entre le sieur Dolivera et la demoiselle Leboucher, 3 juin 1789
      contrat de mariage; Dolivera (sieur); Leboucher (demoiselle)
    - Contrat de mariage entre le sieur Parent et la demoiselle Valtiton, 3 juin 1789
      contrat de mariage; Parent (sieur); Valtiton (demoiselle)
    - Contrat de mariage entre le sieur Delcroix et la demoiselle Tricot, 5 juin 1789
      contrat de mariage; Delcroix (sieur); Tricot (demoiselle)
    - Contrat de mariage entre le sieur Barrat et la demoiselle Minouflet, 7 juin 1789
      contrat de mariage; Barrat (sieur); Minouflet (demoiselle)
    - Contrat de mariage entre le sieur Dancerville et la demoiselle de Cerres, 10 juin 1789
      contrat de mariage; Dancerville (sieur); Cerres (demoiselle de)
    - Contrat de mariage entre le sieur Lachoulle et la demoiselle Huot, 10 juin 1789
      contrat de mariage; Lachoulle (sieur); Huot (demoiselle)
    - Inventaire après décès de la dame Ronsin, 13 juin 1789
      inventaire après décès; Ronsin (dame)
    - Contrat de mariage entre le sieur Boullanger et la demoiselle Fontenille, 20 juin 1789
      contrat de mariage; Boullanger (sieur); Fontenille (demoiselle)
    - Contrat de mariage entre le sieur Leroy et la demoiselle Duquenell, 21 juin 1789
      contrat de mariage; Leroy (sieur); Duquenell (demoiselle)
    - Contrat de mariage entre le sieur Gibault et la demoiselle Boudin, 22 juin 1789
      contrat de mariage; Gibault (sieur); Boudin (demoiselle)
    - Notoriété concernant le sieur Dubus, 22 juin 1789
      notoriété; Dubus (sieur)
    - Contrat de mariage entre le sieur Barlet et la demoiselle Bené, 1er juillet 1789
      contrat de mariage; Barlet (sieur); Bene (demoiselle)
    - Contrat de mariage entre le sieur Journaux et la demoiselle de Louye, 4 juillet 1789
      contrat de mariage; Journaux (sieur); Louye (demoiselle de)
    - Contrat de mariage entre le sieur Schaller et la demoiselle Polyte, 6 juillet 1789
      contrat de mariage; Schaller (sieur); Polyte (demoiselle)
    - Contrat de mariage entre le sieur Prudhomme et la demoiselle Lemeusnier, 6 juillet 1789
      contrat de mariage; Prudhomme (sieur); Lemeusnier (demoiselle)
    - Contrat de mariage entre le sieur Laurent et la demoiselle Gérault, 10 juillet 1789
      contrat de mariage; Laurent (sieur); Gerault (demoiselle)
    - Testament de monsieur Fricaud, 14 juillet 1789
      testament; Fricaud (monsieur)
    - Contrat de mariage entre le sieur Cabot et la demoiselle de Varenne, 21 juillet 1789
      contrat de mariage; Cabot (sieur); Varenne (demoiselle de)
    - Contrat de mariage entre le sieur Witmann et la demoiselle Robert, 27 juillet 1789
      contrat de mariage; Witmann (sieur); Robert (demoiselle)
    - Inventaire après décès de la veuve Neveux, 30 juillet 1789
      inventaire après décès; Neveux (veuve)
    - Notoriété concernant le sieur Converset, 7 août 1789
      notoriété; Converset (sieur)
    - Notoriété concernant le sieur de Clairambault, 7 août 1789
      notoriété; Clairambault (sieur de)
    - Contrat de mariage entre le sieur Delacouture et la demoiselle Aimard, 9 août 1789
      contrat de mariage; Delacouture (sieur); Aimard (demoiselle)
    - Inventaire après décès du sieur Fricaud, 11 août 1789
      inventaire après décès; Fricaud (sieur)
    - Inventaire après décès du sieur Piout, 11 août 1789
      inventaire après décès; Piout (sieur)
    - Contrat de mariage entre le sieur Carteret et la demoiselle Berton, 14 août 1789
      contrat de mariage; Carteret (sieur); Berton (demoiselle)
    - Contrat de mariage entre le sieur Monradge et la demoiselle Belliard, 18 août 1789
      contrat de mariage; Montradge (sieur); Belliard (demoiselle)
    - Notoriété concernant le sieur et la dame Baudry, 19 août 1789
      notoriété; Baudry (sieur et dame)
    - Contrat de mariage entre le sieur Floury et la demoiselle Vacherot, 4 septembre 1789
      contrat de mariage; Floury (sieur); Vacherot (demoiselle)
    - Contrat de mariage entre le sieur Beauregard et la demoiselle Laurent, 5 septembre 1789
      contrat de mariage; Beauregard (sieur); Laurent (demoiselle)
    - Contrat de mariage entre monsieur le vicomte de Coursin et mademoiselle Philibert, 7 septembre 1789
      contrat de mariage; Coursin (monsieur le vicomte de); Philibert (mademoiselle)
    - Contrat de mariage entre le sieur Despaux et la veuve Lasquiers, 14 septembre 1789
      contrat de mariage; Despaux (sieur); Lasquiers (veuve)
    - Contrat de mariage entre le sieur Carminata et la dame Piout, 19 septembre 1789
      contrat de mariage; Carminata (sieur); Piout (dame)
    - Contrat de mariage entre le sieur Duru et la veuve Carbonnel, 23 septembre 1789
      contrat de mariage; Duru (sieur); Carbonnel (veuve)
    - Inventaire après décès de la veuve Boucheron, 29 septembre 1789
      inventaire après décès; Boucheron (veuve)
    - Inventaire après décès du sieur Duvivier, 21 octobre 1789
      inventaire après décès; Duvivier (sieur)
    - Contrat de mariage entre le sieur Daire et la demoiselle Lambert, 26 octobre 1789
      contrat de mariage; Daire (sieur); Lambert (demoiselle)
    - Contrat de mariage entre le sieur Giquet et la demoiselle Génin, 29 octobre 1789
      contrat de mariage; Giquet (sieur); Genin (demoiselle)
    - Contrat de mariage entre le sieur Schwart et la demoiselle Pettinger, 30 octobre 1789
      contrat de mariage; Schwart (sieur); Pettinger (demoiselle)
    - Contrat de mariage entre le sieur Laborey et la veuve Duvivier, 3 novembre 1789
      contrat de mariage; Laborey (sieur); Duvivier (veuve)
    - Contrat de mariage entre le sieur Jacob et la demoiselle Ducongé, 13 novembre 1789
      contrat de mariage; Jacob (sieur); Duconge (demoiselle)
    - Contrat de mariage entre le sieur Chappe et la demoiselle Pichard, 15 novembre 1789
      contrat de mariage; Chappe (sieur); Pichard (demoiselle)
    - Dépôt du mortuaire de Joseph Paul Jacob, maître batteur d'or, décédé paroisse Fontenay Saint Père, diocèse de Rouen, 16 novembre 1789
      acte d'état civil; dépôt de pièces; Jacob, Joseph-Paul; batteur de métal
    - Contrat de mariage entre le sieur Lecat et la dame veuve Dezerst, 16 novembre 1789
      contrat de mariage; Lecat (sieur); Dezerst (dame veuve)
    - Contrat de mariage entre le sieur Laveissière et la demoiselle Chotard, 19 novembre 1789
      contrat de mariage; Laveissiere (sieur); Chotard (demoiselle)
    - Contrat de mariage entre le sieur Biot et la demoiselle Allé, 22 novembre 1789
      contrat de mariage; Biot (sieur); Alle (demoiselle)
    - Contrat de mariage entre monsieur Pénin de l'Epine et mademoiselle Colheu de Longpré, 28 novembre 1789
      contrat de mariage; Penin de L'epine (monsieur); Colheu de Longpre (mademoiselle)
    - Notoriété concernant les héritiers Bernard, 7 décembre 1789
      notoriété; Bernard (héritiers)
    - Dépôt du certificat de vie de monsieur Gaillard, 10 décembre 1789
      notoriété; dépôt de pièces; Gaillard (monsieur)
    - Contrat de mariage entre Michel Parant et Anne Collardeau, 13 décembre 1789
      contrat de mariage; Parant, Michel; Collardeau, Anne
    - Notoriété concernant la dame Riedy, 16 décembre 1789
      notoriété; Riedy (dame)
    - Testament du sieur Gély, 19 décembre 1789
      testament; Gely (sieur)
    - Contrat de mariage entre le sieur Duplessier et la demoiselle de Chazelle, 4 janvier 1790
      contrat de mariage; Duplessier (sieur); Chazelle (demoiselle de)
    - Contrat de mariage entre monsieur Rougement et la demoiselle Montessuy, 6 janvier 1790
      contrat de mariage; Rougemont (monsieur); Montessuy (demoiselle)
    - Inventaire après décès du sieur Yvon de la Borde, 22 janvier 1790
      inventaire après décès; La Borde, Yvon de
    - Contrat de mariage entre le sieur Caron et la demoiselle Cornu, 24 janvier 1790
      contrat de mariage; Caron (sieur); Cornu (demoiselle)
    - Contrat de mariage entre le sieur Hoffman et la demoiselle Boullet, 24 janvier 1790
      contrat de mariage; Hoffman (sieur); Boullet (demoiselle)
    - Inventaire après décès du sieur Gély, 25 janvier 1790
      inventaire après décès; Gely (sieur)
    - Contrat de mariage entre le sieur Poupait et la demoiselle Contenait, 28 janvier 1790
      contrat de mariage; Poupait (sieur); Contenait (demoiselle)
    - Testament de la dame veuve Noël, 4 février 1790
      testament; Noel (dame) Veuve)
    - Contrat de mariage entre le sieur Trudon et la demoiselle Briquet, 6 février 1790
      contrat de mariage; Trudon (sieur); Briquet (demoiselle)
    - Contrat de mariage entre le sieur Dorigny et la demoiselle Blondeaux, 10 février 1790
      contrat de mariage; Dorigny (sieur); Blondeaux (demoiselle)
    - Testament déposé du sieur Lefaucheur et la demoiselle Marchais, 11 février 1790
      testament; dépôt de pièces; Lefaucheur (sieur); Marchais (demoiselle)
    - Sommation respectueuse par monsieur Guenet de Saint Désir, 12 février 1790
      Guenet de Saint Desir (monsieur)
    - Contrat de mariage entre monsieur Guenet de Saint Désir et mademoiselle Farineau, 13 février 1790
      contrat de mariage; Guenet de Saint Desir (monsieur); Farineau (mademoiselle)
    - Contrat de mariage entre le sieur Brezenger et la demoiselle Schmit, 15 février 1790
      contrat de mariage; Brezenger (sieur); Schmit (demoiselle)
    - Contrat de mariage entre le sieur Hérold et la demoiselle Pascal, 2 mars 1790
      contrat de mariage; Herold (sieur); Pascal (demoiselle)
    - Inventaire après décès du sieur Lefaucheur, 5 mars 1790
      inventaire après décès; Lefaucheur (sieur)
    - Contrat de mariage entre monsieur Busoni et la veuve Monterasio, 10 mars 1790
      contrat de mariage; Busoni (monsieur); Monterasio (veuve)
    - Contrat de mariage entre le sieur Langeard et la demoiselle Vaillant, 15 mars 1790
      contrat de mariage; Langeard (sieur); Vaillant (demoiselle)
    - Contrat de mariage entre monsieur Goupy et la demoiselle Busoni, 25 mars 1790
      contrat de mariage; Goupy (monsieur); Busoni (demoiselle)
    - Notoriété concernant les héritiers de la veuve Rollin, 26 mars 1790
      notoriété; Rollin (veuve)
    - Notoriété constatant les héritiers Mathetin, 1er avril 1790
      notoriété; Mathetin (héritiers)
    - Compte d'exécution testamentaire concernant la succession de monsieur l'abbé Ménassier, 7 avril 1790
      compte d'exécution testamentaire; Menassier (monsieur); abbé
    - Contrat de mariage entre le sieur Dufour et la demoiselle Choiseau, 8 avril 1790
      contrat de mariage; Dufour (sieur); Choiseau (demoiselle)
    - Notoriété concernant le sieur Montillet, 9 avril 1790
      notoriété; Montillet (sieur)
    - Inventaire après décès de monsieur l'abbé Lenoir, 9 avril 1790
      inventaire après décès; Lenoir (monsieur); abbé
    - Notoriété concernant la succession Dourleur, 14 avril 1790
      notoriété; Dourleur (succession)
    - Contrat de mariage entre le sieur Patron et la demoiselle Guillot, 20 avril 1790
      contrat de mariage; Patron (sieur); Guillot (demoiselle)
    - Notoriété concernant le sieur Henry, 24 avril 1790
      notoriété; Henry (sieur)
    - Contrat de mariage entre le sieur Guéret et la demoiselle Boulogne, 24 avril 1790
      contrat de mariage; Gueret (sieur); Boulogne (demoiselle)
    - Contrat de mariage entre le sieur Becker et la demoiselle Guillaume, 26 avril 1790
      contrat de mariage; Becker (sieur); Guillaume (demoiselle)
    - Inventaire après décès du sieur Dague, 27 avril 1790
      inventaire après décès; Dague (sieur)
    - Contrat de mariage entre le sieur Chaubelle et la demoiselle Maleaux, 28 avril 1790
      contrat de mariage; Chaubelle (sieur); Maleaux (demoiselle)
    - Contrat de mariage entre le sieur Richard et la demoiselle Huet, 29 avril 1790
      contrat de mariage; Richard (sieur); Huet (demoiselle)
    - Contrat de mariage entre monsieur Duchaulnoix et la demoiselle Delavillestreux, 2 mai 1790
      contrat de mariage; Duchaulnois (monsieur); Delavillestreux (demoiselle)
    - Contrat de mariage entre le sieur Sarrazin et la demoiselle Casin, 3 mai 1790
      contrat de mariage; Sarrazin (sieur); Casin (demoiselle)
    - Contrat de mariage entre le sieur Pichelin et la demoiselle Blancetot, 3 mai 1790
      contrat de mariage; Pichelin (sieur); Blanchetot (demoiselle)
    - Testament de Jean Baptiste Lefèvre, 5 mai 1790
      testament; Lefevre, Jean-Baptiste
    - Contrat de mariage entre le sieur Placend et la demoiselle Chalons, 12 mai 1790
      contrat de mariage; Placend (sieur); Chalons (demoiselle)
    - Contrat de mariage entre le sieur Deraisme et la demoiselle Dubos, 15 mai 1790
      contrat de mariage; Deraisme (sieur); Dubos (demoiselle)
    - Contrat de mariage entre le sieur Félix et la demoiselle Bellavoine, 28 mai 1790
      contrat de mariage; Felix (sieur); Bellavoine (demoiselle)
    - Dépôt du baptistaire du sieur Lebrun, 7 juin 1790
      acte d'état civil; dépôt de pièces; Lebrun (sieur)
    - Testament de Jacques Michel Philippe du Petit Monet, 7 juin 1790
      testament; Du Petit Monet, Jacques-Michel-Philippe
    - Contrat de mariage entre le sieur Carnaux et la demoiselle de Villars, 7 juin 1790
      contrat de mariage; Carnaux (sieur); Villars (demoiselle de)
    - Contrat de mariage entre le sieur Fournaise et la demoiselle Grémy, 26 juin 1790
      contrat de mariage; Fournaise (sieur); Gremy (demoiselle)
    - Notoriété après le décès de la dame Rabache, 6 juillet 1790
      notoriété; Rabache (dame)
    - Inventaire après décès du sieur Amet, 15 juillet 1790
      inventaire après décès; Amet (sieur)
    - Contrat de mariage entre le sieur Garnier et la demoiselle Marchandise, 21 juillet 1790
      contrat de mariage; Garnier (sieur); Marchandise (demoiselle)
    - Notoriété concernant la succession de la dame Richard, 23 juillet 1790
    - Contrat de mariage entre le sieur Fouquerand et la demoiselle Drouet, 25 juillet 1790
      contrat de mariage; Fouquerand (sieur); Drouet (demoiselle)
    - Notoriété constatant l'absence du sieur Lavice, 3 août 1790
      notoriété; Lavice (sieur)
    - Contrat de mariage entre le sieur Fauchey et la demoiselle Compere, 7 août 1790
      contrat de mariage; Fauchey (sieur); Compere (demoiselle)
    - Contrat de mariage entre le sieur Lionard et la demoiselle Bourlon, 8 août 1790
      contrat de mariage; Lionard (sieur); Bourlon (demoiselle)
    - Contrat de mariage entre le sieur Labbaye et la demoiselle Pierrot, 12 août 1790
      contrat de mariage; Labbaye (sieur); Pierrot (demoiselle)
    - Inventaire après décès du sieur Minet, 13 août 1790
      inventaire après décès; Minet (sieur)
    - Dépôt du baptistaire de monsieur Roslin de Fourolles, 26 août 1790
      acte d'état civil; dépôt de pièces; Roslin De Fourolles (monsieur)
    - Notoriété constatant les héritiers du sieur Geurnand, 26 août 1790
      notoriété; Geurnand (sieur)
    - Contrat de mariage entre le sieur Riglet et la veuve Alleon, 30 août 1790
      contrat de mariage; Riglet (sieur); Alleon (veuve)
    - Contrat de mariage entre le sieur Delcambre et la demoiselle Lonjou, 31 août 1790
      contrat de mariage; Delcambre (sieur); Lonjou (demoiselle)
    - Contrat de mariage entre le sieur Chevrier et la demoiselle Labbaye, 9 septembre 1790
      contrat de mariage; Chevrier (sieur); Labbaye (demoiselle)
    - Contrat de mariage entre le sieur Scheidhaur et la demoiselle Mutrel, 13 septembre 1790
      contrat de mariage; Scheidhaur (sieur); Mutrel (demoiselle)
    - Contrat de mariage entre le sieur Clause et la demoiselle Trufaut, 14 septembre 1790
      contrat de mariage; Clause (sieur); Trufaut (demoiselle)
    - Inventaire après décès du sieur Clément, 21 septembre 1790
    - Inventaire après décès de monsieur de Douay, 22 septembre 1790
      inventaire après décès; Douay (monsieur de)
    - Inventaire après décès de la veuve Prévost, 27 septembre 1790
      inventaire après décès; Prevost (veuve)
    - Notoriété constatant le nom de monsieur Guérin, 28 septembre 1790
      notoriété; Guerin (monsieur)
    - Notoriété constatant l'absence de monsieur J. Lafontaine, 29 septembre 1790
      notoriété; Lafontaine (monsieur J.)
    - Contrat de mariage entre le sieur Sanguin et la veuve Clément, 29 septembre 1790
      contrat de mariage; Sanguin (sieur); Clement (veuve)
    - Inventaire après décès de la veuve Bazire, 29 septembre 1790
      inventaire après décès; Bazire (veuve)
    - Contrat de mariage entre le sieur Cadiénot et la demoiselle Gromon, 4 octobre 1790
      contrat de mariage; Cadienot (sieur); Gromon (demoiselle)
    - Notoriété constatant l'absence du sieur Héraud, 5 octobre 1790
      notoriété; Heraud (sieur)